# 陈版，请教审计调整分录

提问人：whx669 时间：2013-04-30 12:03:37
A公司 2011 年 5 月收到政府补助 5 万元， 2012 年在检查时由于不符合条件被要求退回， 2012 年 10 月退回此款项。A公司 2011 年收到补助时计入了营业外收入， 2012 年退回时冲减了当年的营业外收入，导致 2012 年的报表上营业外收入科目是-5万元。假设现在事务所做 2012 年的年审，在做审计调整分录时，要不要调期初数？调整分录应该如何做？本期和期初的调整分录应该如何做？因为涉及到了货币资金。

回答人：chenyiwei
可以参考《计学撮要》P388~391关于如何区分前期差错和会计估计变更的内容。如果 2011 年 5 月收到时（或者截至 2011 年底）已有证据表明很可能该项补助会因不符合受助条件而被政府收回，则可认为不符合“企业能够满足政府补助所附条件”，在 2011 年即不应确认为政府补助，在此情况下就构成前期差错，应追溯重述前期比较数据；如果截至 2011 年末尚无迹象表明会因为不符合条件而被收回，后来的收回是因为 2011 年末尚不存在且无法合理预见的事项导致，则属于估计变更，计入 2012 年度营业外支出。

提问人：bibu 救护车 时间：2013-05-01 21:40:38
回复 chenyiwei 的帖子
请教陈版，如你所说：“如果截至 2011 年末尚无迹象表明会因为不符合条件而被收回，后来的收回是因为 2011 年末尚不存在且无法合理预见的事项导致，则属于估计变更，计入 2012 年度营业外支出。”这部分可否在税前列支？
真心求教？

回答人：chenyiwei
我理解要看 2011 年收到时是否已经计入当年度的应纳税所得额。如果当初已经计入应纳税所得额的，则 2012 年内的返还部分应可在2012 年度税前扣除。